# 合同取得成本

提问人：shiyunhao2 时间：2020-06-04 09:33:10
陈版主，合同取得成本在新收入准则下，①除了按合同收入计算的提成，还可能核算哪些东西？②之前老准则下合同计算的提成都是计入销售费用，是否新准则下都是计入成本中？③貌似感觉新收入准则下计入销售费用的类目少了很多，好多计入到了主营业务成本，那这种情况下毛利润会发生较大的前期对比差异？这种情况下有什么影响呢？

回答人：chenyiwei
根据新收入准则规定，可资本化的合同取得成本要同时满足以下条件：（ 1 ）增量成本（如果不取得合同就不会发生）；（ 2 ）预计能够收回；（ 3 ）摊销期限超过一年。
但是，合同取得成本不同于履约成本，因此不论是否递延，最终都是计入销售费用而不是营业成本。
新准则下有部分成本项目（如运费、安装费等）可能会调整到营业成本列示。对此在年度之间的毛利分析时应注意区分具体明细项目和变动原因，恰当说明。

提问人：7847748 时间：2020-11-06 19:19:12
您好，陈老师，实务中遇到如下问题向您请教：
A公司销售部门人员签单，工资计入销售费用；运营部门日常维护客户过程中会发生老客户续签的情况，公司按照续签合同金额的一定比例给予运营人员一部分提成，公司认为续签合同仅占用员工极少量时间，因此未根据工作职能将工资在销售费用与主营业务成本之间进行分摊，而是全部计入了主营业务成本。请教陈老师： 1 、运营部门签单提成是否应该根据职能计入销售费用？ 2 、 2020 年公司需要做佣金资本化，运营部门员工提成应该作为合同增量成本分摊时计入销售费用@chenyiwei

回答人：chenyiwei
运营部门签单提成也属于为取得与客户之间的销售合同而发生的、如果不取得销售合同就不会发生的增量费用，故应作为合同取得成本处理。不论资本化还是费用化，最终都是计入销售费用，与相关人员任职的部门无关。